【裁判字號】    94,訴,245
【裁判日期】    950516
【裁判案由】    違反槍砲彈藥刀械管制條例
【裁判全文】
臺灣臺東地方法院刑事判決               94年度訴字第245號
公  訴  人  臺灣臺東地方法院檢察署檢察官
被      告  丁○○
            丙○○
共      同
指定辯護人  本院公設辯護人  甲○○
上列被告等因違反槍砲彈藥刀械管制條例案件，經檢察官提起公
訴（九十四年度偵字第二一四一號），本院判決如下：
    主  文
丁○○、丙○○共同未經許可，持有空氣槍，處有期徒刑貳年，
併科罰金新臺幣陸萬元，罰金如易服勞役，以新臺幣玖佰元即銀
元參佰元折算壹日。緩刑參年。扣案之具殺傷力之空氣長槍壹枝
（槍枝管制編號：0000000000號）、壓縮氣瓶壹瓶及
鋼珠壹罐，均沒收。
    事  實
一、丁○○與丙○○均明知未經許可，不得持有具有殺傷力之空
    氣長槍，竟共同基於持有槍砲之犯意聯絡，於民國九十二年
    五月間，以網路競標之方式，向姓名年籍不詳之人，以新臺
    幣（下同）二千餘元之價格，購得具有殺傷力之空氣長槍一
    枝，進而未經許可無故共同持有上開空氣長槍。丁○○與丙
    ○○復於九十四年五、六月間，在臺東縣臺東市○○路上之
    「槍寶貝」商店購買可供上開空氣長槍發射用之壓縮氣瓶一
    瓶、鋼珠一罐。嗣於九十四年九月十九日晚間，丁○○與丙
    ○○共同邀請不知情之羅伊成，至關山鎮山區打獵，下山時
    為警盤檢查獲，並扣得空氣長槍一枝，及供上開長槍用氣瓶
    一瓶、鋼珠一罐等物。
二、案經臺東縣警察局關山分局報請臺灣臺東地方法院檢察署檢
    察官偵查起訴。
    理  由
一、上揭犯罪事實，業據被告丁○○、丙○○於本院審理時自白
    不諱（見本院九十五年五月二日審判筆錄），核與證人丙○
    ○、丁○○於偵訊中於檢察官面前具結證述之情節相符，並
    有刑案現場測繪圖一紙、刑案現場照片六張在卷可稽，及扣
    案之空氣長槍一枝、壓縮氣瓶一瓶、鋼珠一罐可資佐證，又
    上開扣案之空氣長槍及鋼珠，經送請內政部警政署刑事警察
    局以性能檢驗法、動能測試法鑑定結果，認送鑑長槍係空氣
    長槍，以小型二氧化碳高壓鋼瓶內氣體為發射動力，經實際
    試射，測得其彈丸（直徑六ｍｍ鋼珠，重量零點八八公克）
    之發射度分別為一八一、一八二、一七二公尺／秒，其動能
    分別為一四點四、一四點六、一三點零焦耳，其單位面積動
    能分別為五一點零、五一點六、四六點零焦耳／平方公分，
    而依日本科學警察研究所之研究結果，彈丸單位面積動能達
    二０焦耳／平方公分，即足以穿入人體皮肉層；另送驗鋼珠
    均係直徑約六ｍｍ之鋼珠，此有內政部警政署刑事警察局九
    十四年九月二十六日刑鑑字第０九四０一四四四七八號槍彈
    鑑定書一紙附卷可參，足認上開空氣長槍所發射之動能，經
    試射既均已逾二０焦耳／平方公分，自屬能穿入人體皮肉層
    ，而應具有殺傷力無訛。足見被告丁○○、丙○○之自白與
    事實相符，本件事證明確，被告等人犯行堪以認定，應依法
    論科。
二、按未經許可持有槍砲罪，其持有之繼續，為行為之繼續，並
    非狀態之繼續，故一經持有，其犯罪即告成立，但其完結，
    須繼續至持有行為終了時為止，其間法律縱有變更，因其行
    為繼續實施至新法施行以後，即應適用新法，尚無行為後法
    律變更之可言。亦即持有槍砲而無正當理由之行為持續長時
    間，於終止持有前，均在其犯罪行為實施中。其間法律縱有
    變更，其行為既繼續實施至新法施行以後，即與犯罪後法律
    有變更之情形不同，不生新舊法比較適用之問題（最高法院
    八十八年度台上字第二九六八號、七十五年度台上字第三三
    七０號判決參照）。本件被告丁○○、丙○○自九十二年五
    月間起，共同持有具有殺傷力之空氣長槍，其行為繼續至九
    十四年九月十九日為警查獲時，已橫跨法律修正時間，依上
    開說明，並無比較新舊法適用問題，應逕依修正後之新法處
    斷。故核被告丁○○、丙○○所為，係犯修正後槍砲彈藥刀
    械管制條例第八條第四項之未經許可持有空氣槍罪。被告丁
    ○○與被告丙○○間，有犯意之聯絡及行為之分擔，均為共
    同正犯。本院考量被告丁○○、丙○○因一時失慮致罹重典
    ，且彼等以網路競標方式，以二千餘元向姓名年籍不詳之人
    購得上開空氣長槍後，僅係供獵捕鳥類玩樂之用，並未將之
    用於不法，而本件查獲之時，被告等確係於人煙稀少之關山
    鎮山區之處所，使用該槍枝射擊鳥類，顯見被告等並無以該
    槍枝傷人之意圖，權衡被告持有本件空氣槍之犯罪情節及其
    所犯罪名之法定刑責，堪認情輕法重，在客觀上足以引起一
    般之同情，尚值憫恕，雖宣告法定最低本刑，猶嫌過重，爰
    依刑法第五十九條之規定，酌量減輕其刑。爰分別審酌被告
    二人犯罪情節輕微、動機單純，且犯後坦承犯行，顯有悔意
    ，態度良好暨檢察官具體求刑之刑度等一切情狀，各量處如
    主文所示之刑，並均就併科罰金部分，併諭知易服勞役之折
    算標準，以資懲儆。末查，被告丁○○、丙○○前均未曾受
    有期徒刑以上刑之宣告，此有臺灣高等法院被告前案紀錄表
    、前開檢察署刑案資料查註紀錄表各一份在卷可查，其等因
    一時疏慮，致罹刑章，經此次科刑教訓，當知所惕勵而無再
    犯之虞，本院認為前開對其等宣告之刑，以暫不執行為適當
    ，各併予宣告緩刑三年，以啟自新。至被告丁○○、丙○○
    共同持有之扣案上開空氣長槍一枝，係屬違禁物，有前揭槍
    彈鑑定書一份在卷可按；另扣案之壓縮氣瓶一瓶及鋼珠一罐
    ，均係被告二人所有，供犯罪所用之物，業據其等於審理時
    供承在卷，爰分別依刑法第三十八條第一項第一款、第二款
    規定諭知沒收之。
據上論斷，應依刑事訴訟法第二百九十九條第一項前段，槍砲彈
藥刀械管制條例第八條第四項，刑法第十一條前段、第二十八條
、第四十二條第二項、第五十九條、第七十四條第一款、第三十
八條第一項第一款、第二款，罰金罰鍰提高標準條例第二條，現
行法規所定貨幣單位折算新台幣條例第二條，判決如主文。
本案經檢察官乙○○到庭執行職務
中    華    民    國    95    年    5     月    16    日
                  刑事第二法庭  審判長法  官  詹慶堂
                                      法  官  劉柏駿
                                      法  官  呂煜仁
以上正本證明與原本無異。
如不服本判決，應於判決送達後10日內向本院提出上訴狀（須附
繕本）。
「切勿逕送上級法院」
                                      書記官  張建成
中    華    民    國    95    年    5     月    22    日
附記：
槍砲彈藥刀械管制條例第8條第4項
未經許可，持有、寄藏或意圖販賣而陳列第 1 項所列槍枝者，處
3年以上10年以下有期徒刑，併科新臺幣700萬元以下罰金。


司法院資訊處製作；財團法人民間司法改革基金會備份。
